Minutes et répertoires du notaire Antoine SCHNETZ, 15 septembre 1804- 18 mars 1812 (étude XXXI)
Archives nationales
- Répertoire(s) de Antoine SCHNETZ, 26 septembre 1803 - 26 septembre 1822; MC/RE/XXXI/9 - MC/RE/XXXI/10
  - Répertoire. an XII, vendémiaire - 1812, 13 février, 3 vendémiaire an XII (26 septembre 1803) - 13 février 1812; MC/RE/XXXI/9
    - Inventaire après décès: Smith, Nathaniel., 29 janvier 1810
      inventaire après décès; Smith, Nathaniel
    - Statuts et règlements d'une compagnie d'assurance contre les incendies., 14 février 1810
      statuts
    - Bail de balancier., 22 février 1810
      bail
    - Inventaire après décès: Joly de Champigny, Henri-Marie., 10 mars 1810
      inventaire après décès; Joly de Champigny, Henri-Marie
    - Inventaire après décès: Monteix, Marie-Jeanne. Deudin, François-Maximilien (épouse). Jean-Pain-Mollet (rue)., 23 avril 1810
      inventaire après décès; Jean-Pain-Mollet (rue); Monteix, Marie-Jeanne; Deudin, François-Maximilien
    - Extrait collationné d'Inventaire après décès du 23 fructidor an XII [10 septembre 1804]: Gromas, François-Antoine., 30 mai 1810
      Acte passé par-devant un notaire substituant:
      Me Gérard à Gerberoy (Oise).
      extrait d'acte; copie authentique; inventaire après décès; Gerberoy (Oise); Gromas, François-Antoine
    - Inventaire après décès: Tellier, Marie-Anne. Duval-Dumesnil, Alexandre-Martial (épouse). Faubourg-Saint-Antoine (rue du), n° 279., 22 juin 1810
      inventaire après décès; Faubourg-Saint-Antoine (rue du); Tellier, Marie-Anne; Duval-Dumesnil, Alexandre-Martial
    - Vente de fonds de traiteur., 9 juillet 1810
      acte de vente; restaurateur
    - Inventaire après décès: Delaage, Anne-Louise-Victoire. Hubert, François (épouse). Montmorency (rue de)., 31 août 1810
      inventaire après décès; Montmorency (rue de); Delaage, Anne-Louise-Victoire; Hubert, François
    - Inventaire après décès: Person, Yves., 27 novembre 1810
      18 novembre 1811, liquidation.
      inventaire après décès; Person, Yves
    - Inventaire après décès: Roubaud, Pierre-Joseph. Bourgogne (rue de)., 10 décembre 1810
      inventaire après décès; Bourgogne (rue de); Roubaud, Pierre-Joseph
    - Inventaire après décès: Letellier, Madeleine-Adélaïde. Erate, Charles (épouse divorcée)., 11 décembre 1810
      inventaire après décès; Letellier, Madeleine-Adélaïde; Erate, Charles
    - Inventaire après décès: Decreil, Louise-Félicité-Emilie. Dhelldorff, Maurice (veuve)., 12 décembre 1810
      inventaire après décès; Decreil, Louise-Félicité-Emilie; Dhelldorff, Maurice
    - Inventaire après décès: Sergent, Claude. Pagevin (rue)., 11 février 1811
      inventaire après décès; Pagevin (rue); Sergent, Claude
    - Inventaire après décès: Héroguelle, Claude., 15 février 1811
      inventaire après décès; Héroguelle, Claude
    - Inventaire après décès: Dubois, Thérèse. Petitpas, Gilles (épouse). Neuve des-Petits-Champs (rue)., 25 février 1811
      inventaire après décès; Neuve-des-Petits-Champs (rue); Dubois, Thérèse; Petitpas, Gilles
    - Procès-verbal et Inventaire après décès: Bigot, Marguerite. Villedo (rue), n° 11., 15 mars 1811
      procès-verbal; inventaire après décès; Villedo (rue); Bigot, Marguerite
    - Inventaire après décès: Malhomme, Marie-Reine., 27 mars 1811
      inventaire après décès; Malhomme, Marie-Reine
    - Inventaire après décès: Guillot, Pierre., 12 avril 1811
      inventaire après décès; Guillot, Pierre
    - Procès-verbal et Inventaire après décès: Acher, André. Caumartin (rue de), n° 1., 11 mai 1811
      procès-verbal; inventaire après décès; Acher, André
    - Inventaire après décès: Gauldrée-Boilleau, Marie-Anne. Guyot, Jean-Baptiste (épouse). Sainte-Croix de la-Bretonnerie (rue), n° 48., 26 juillet 1811
      Me Boilleau.
      inventaire après décès; Sainte-Croix-de-la-Bretonnerie (rue); Gauldrée-Boilleau, Marie-Anne; Guyot, Jean-Baptiste
    - Inventaire après décès: Vincent, Jean. Argenteuil (rue d'), n° 30., 30 juillet 1811
      inventaire après décès; Argenteuil (rue d'); Vincent, Jean
    - Inventaire après décès: Roger, Joseph. Palaiseau., 7 septembre 1811
      inventaire après décès; Palaiseau (Essonne); Roger, Joseph
    - Inventaire après décès: Pécot, Anne. Herbault-Despavaux, Edme-François (épouse). nouveautés (marchand de). Neuve Saint Augustin (rue), n° 8., 24 septembre 1811
      14 octobre 1820, liquidation de la communauté avec Anne Pécot, sa 1ère épouse, RE/III/18.
      inventaire après décès; Neuve-Saint-Augustin (rue); Pécot, Anne; Herbault-Despavaux, Edme-François; commerçant
    - Inventaire après décès: Saint-Quentin, Marguerite. Dusaray-Duteillot, Jean (veuve). Saint-Nicaise (rue)., 15 octobre 1811
      25 mars 1813, liquidation et partage de la succession, RE/XXXI/10.
      inventaire après décès; Saint-Nicaise (rue); Saint-Quentin, Marguerite; Dusaray-Duteillot, Jean
    - Inventaire après décès: Rocheux, Marie-Agnès-Gabrielle. Billon, Nicolas-Sébastien (épouse). Montmartre., 17 octobre 1811
      inventaire après décès; Montmartre (ancienne commune); Rocheux, Marie-Agnès-Gabrielle; Billon, Nicolas-Sébastien
    - Inventaire après décès: Liébaut, Charles-Antoine. Général. Mail (rue du)., 28 octobre 1811
      inventaire après décès; Mail (rue du); Liébaut, Charles-Antoine; officier général
    - Inventaire après décès: Lestrade, Marie-Etiennette. Demarquay, Pierre-Guilain-Joseph (épouse)., 2 novembre 1811
      inventaire après décès; Lestrade, Marie-Etiennette; Demarquay, Pierre-Guilain-Joseph
    - Extrait collationné d'Inventaire après décès du 4 germinal an IX [25 mars 1801]: Dimiez, Nicolas-François., 12 novembre 1811
      Me Ménard.
      extrait d'acte; copie authentique; inventaire après décès; Versailles (Yvelines); Dimiez, Nicolas-François
    - Inventaire après décès: Juery, Pierre. Deux-Ecus (rue des), n° 46., 13 novembre 1811
      inventaire après décès; Deux-Ecus (rue des); Juery, Pierre
    - Inventaire après décès: Aublé, Claude. Quincampoix (rue), n° 67., 16 novembre 1811
      inventaire après décès; Quincampoix (rue); Aublé, Claude
    - Inventaire après décès: Dupré, Elisabeth-Charlotte. Ecole (quai de l')., 21 décembre 1811
      inventaire après décès; Ecole (quai de l'); Dupré, Elisabeth-Charlotte
    - Inventaire après décès: Malbranche, Claude. Basse du Rempart (rue). et de Marie Rosalie Dognon, sa veuve., 3 janvier 1812
      29 novembre 1813, liquidation et partage des successions, RE/XXXI/10.
      inventaire après décès; Basse-du-Rempart (rue); Malbranche, Claude; Dognon, Marie-Rosalie
    - Inventaire après décès: Saint-Rémy, M., 6 janvier 1812
      inventaire après décès; Saint-Rémy, M.
    - Inventaire après décès: Cambon, Ferdinand-Charles. Turenne (rue de), n° 62., 8 janvier 1812
      inventaire après décès; Turenne (rue de); Cambon, Ferdinand-Charles
    - Inventaire après décès: Lechopié, Adam-Auguste. Neuve des-Petits-Champs (rue)., 1er février 1812
      inventaire après décès; Neuve-des-Petits-Champs (rue); Lechopié, Adam-Auguste
    - Inventaire après décès: Biron, Jean-Antoine. Jean-Jacques-Rousseau (rue), n° 19., 8 février 1812
      inventaire après décès; Jean-Jacques-Rousseau (rue); Biron, Jean-Antoine
  - Répertoire. 1812, 13 février - 1822, 26 septembre, 13 février 1812 - 26 septembre 1822; MC/RE/XXXI/10
    Répertoire des notaires Antoine Schnetz (13 février-18 mars 1812), Antoine Thirion (19 mars 1812-4 janvier 1820), Jules-Victor Froger-Deschesnes (5 janvier 1820-26 septembre 1822).
    - Inventaire après décès: Martin, Charles-François. Huchette (rue de la), n° 14., 17 février 1812
      MC/RE/XXXI/10
      inventaire après décès; Huchette (rue de la); Martin, Charles-François
    - Inventaire après décès: Duval-Dumesnil, Alexandre-Martial., 2 mars 1812
      inventaire après décès; Duval-Dumesnil, Alexandre-Martial
    - Vente de moulin à vent., 3 mars 1812
    - Inventaire après décès: Meunier, Catherine. Girard, Jean-Joseph (épouse). Froit-Manteau (rue). et de Jean Girard., 13 mars 1812
      inventaire après décès; Froidmanteau (rue); Meunier, Catherine; Girard, Jean-Joseph; Girard, Jean
    - Inventaire après décès: Abrial, Jacques. Faubourg-Montmartre (rue du)., 18 mars 1812
      inventaire après décès; Faubourg-Montmartre (rue du); Abrial, Jacques